行　政　法　院　判　決　　　　　　　　　　　　　八十八年度判字第四○二九號
　　再 審原 告　甲　○
　　再 審被 告　台北市政府環境保護局
右當事人間因廢棄物清理法事件，再審原告對本院中華民國八十七年五月十五日八十
七年度判字第八八四號判決，提起再審之訴，本院判決如左︰
　　主  文
再審之訴駁回。
　　事  實
緣再審被告所屬北投區、萬華區、中山區清潔隊執勤人員於後表所載之時、地，發現
任意張貼之租售屋廣告，經依其上所刊000－0000、000－0000、00
0－0000及000－0000號連絡電話，向電信單位查得分別係再審原告所使
用及上班處所（台北市民眾服務社）電話，並於八十五年十二月十二日以電話查證確
有房屋出租、出售張貼廣告之事實，乃依法予以告發，並經再審被告以如附表所載之
處分書，各裁處新台幣（下同）四千五百元之罰鍰，（計十六件處分書，合計七萬二
千元）。再審原告不服，提起訴願，經台北市政府訴願決定將後表編號一至十二號處
分撤銷，各改處二千四百元罰鍰；後表編號十三至十六號處分書撤銷，各改處一千二
百元罰鍰（合計三萬三千六百元）。再審原告仍不服，復提起再訴願，遭再訴願決定
駁回，遂提起行政訴訟，經本院以八十七年度判字第八八四號判決（以下簡稱原判決
）駁回其訴，再審原告以當事人發見未經斟酌之重要證物依行政訴訟法第二十八條第
十款規定提起本件再審之訴，茲摘兩造訴辯意旨如次：
再審原告起訴意旨略謂︰一、原告自請願訴願至行政訴訟均聲稱原告只在八十五年十
一月中旬接到北投清潔隊員郭德洋來電話告誡責罵，原告答覆受友人林美自告奮勇幫
忙書廣告張貼，原告知悉理虧電話中落淚道歉速親自會同借住人林美同赴北投將張貼
幾張廣告撕掉（附林美兩度借屋證明分別為八十三年二月二十七日與八十五年九月二
十八日住中和市○○路四二八巷三十八號四樓。於八十五年十二月十七日被開罰單數
日後既不知去向，原告再依八十三年二月二十七日借屋人林美所書住址查詢，根本無
四二八巷方悉受騙所託非人。由於原告心善憐憫林美育有子女各一，因生意失敗負債
遭夫遺棄暫無依靠，看到原告在自有住宅中和市○○路四四八之三號（其實此屋早已
為湯家亮先生所有，等待有買主再過戶。）門口張貼出租雅房廣告，林美親訪懇求取
得湯先生同意而首次答應借租，於八十四年元月一日起開始借給訴外人黃儀鶴使用坐
落萬華區○○路○段八十號十一樓之六，在八十五年七月間萬華區稅捐處來函要借住
人須有法院證明方可免稅，原告依指示會同借住人黃儀鶴才在同年八十五年七月二十
四日至法院做成房屋無償借與使用具結證明書。因此未在八十四年元月一日即懂得到
法院辦理認證具結證明書故而延至八十五年七月二十四日才辦理。中華路編號、
、、發現日期均為八十四年三月八日由晨七點二十四分至七點五十一分前後二十
七分鐘，四處地點步行不到五分鐘。舉發時間均為八十四年四月二十五日、處分日期
均為八十四年六月二十二日。原告從未接到過任何舉發與處分通知書又廣告內容「套
房中華路一段十一樓租八○○○電話0000000．．．0000000（林小姐
）」應僅貼在自有房屋中華路一段八○號門牆樓梯口（常遭清潔隊員或路人撕走）而
八十四年三月八日舉發之四張張貼尺寸均為六乘以九公分實非原告所為。借住人林美
原借住中和市○○路一間雅房，見中華路套房賣不出去要求暫借住未曾再寫借住條直
到友人黃儀鶴就業台北擬借住故請林美搬遷中和，林美又要求暫借住北投湯先生不接
受，認為林美已借住近一年了，為了幫助憐憫仍願借住中和市雅房與原告同住就不錯
了，因為北投是溫泉套房，偶而湯先生會使用，因此不歡而散。事後想來編號、
、、是否仍是林美所為不得而知。因為這四張催繳通知書是原告在八十六年二月
份中詢過年期間至中華路整理才發現，因為訴外人借住人黃儀鶴外調於八十五年十二
月中旬業已搬走。而催繳通知書是八十五年十二月十八日發出是在原告一生中首次被
告發北投地區張貼廣告日期是八十五年十二月十六日之後且在八十六年二月中詢至中
華路整理才發現。債權人湯先生希望賣掉原告所有三間房屋取得現金債權，若將房屋
萬一租給不適當之人恐怕影響出售，故暫同意出借給林美、黃儀鶴與原告。又因房屋
不景氣舊屋房價低迷新造房屋重多影響而很難售出。曾數度委任過數家代售屋公司均
無效果。故在八十五年九月十九日起再登報出售至八十五年十一月十七日止。不告而
別，林美見報又來懇求原告聲稱銷售房屋管道多又內行希望受委任銷售，並要求再次
暫借中和景平路房屋一小間雅房居住，於八十五年九月二十八日訂立，原告再徵求債
權人湯先生同意給予三處鑰匙，並不定期繼續刊登報紙廣告，由上所述及提供相關資
料足證所託非人，且編號、、、四張六乘以九公分如名片大小尺寸發生在同
一天暨八十四年三月八日清晨前後二十七分鐘步行不到五分鐘，在原告從未接到任何
告知而老實自動自發與事隔一年八個月後北投案發八十五年十二月十七日於八十六年
二月中旬整理中華路房屋才獲悉之四張催告單一併呈送訴願、再訴願一直未查明，在
市府受詢問時，原告一再強調表示異議因未曾收到任何通知包括八十五年七月十九日
發生張貼在天津街五十九號旁牆柱（此案再訴願亦遭駁回，未加詳查令原告失望因而
未再二個月內向鈞院提出行政訴訟起訴）由上所述編號、、、與等五張應
該不罰，因為均非原告所為且發生時間與張貼文據完全與北投廣告不符，故不該合併
論處，念在初犯懇請從新發落為盼。二、原告一再聲稱於八十五年十一月中旬首次接
獲清潔隊員郭德洋來電責罵要原告走北投清潔隊受罰，原告一生中首次犯錯受罰，深
感慚愧痛哭，懇求原諒因而得蒙郭德洋同意不罰，依指示即刻會同林美同走北投撕下
幾張，且原告親自到各街道查看，未再發現張貼物才放心離開。最讓原告生氣的是張
貼紙張竟然林美是用白色紙張書寫擺明就是倒楣。故原告即刻在八十五年十一月二十
日下午在台北市○○○路○段中小企銀與力霸房屋公司簽約，依力霸房屋公司規定日
期應定於隔日起效暨八十五年十一月二十一日，此項定約日期發生在首次受罰舉發通
知日之後（八十五年十二月十六日於十七日收悉，原告速於翌日暨十八日親自赴北投
查證未發現任何一張廣告，接著速向力霸公司取得六張廣告效益評估表刊登日期分別
自八十五年十一月二十一日（即是與力霸簽約生效日，而發現時間是前一天暨是八十
五年十一月二十日也是原告與力霸實際簽約當日，雖然原告曾獲清潔隊員郭德洋在八
十五年十一月中旬口允答應不罰，而原告自認曾委託林美也有過錯，至於被告於答辯
狀中硬辯說在八十五年八月十五日以電話告知原告是錯誤的，而是在八十五年十一月
中旬，被告第二次來電警告是同事接聽，是在八十五年十二月中旬，原告認為早在一
個月前自受電話辱罵就已經夠難為情，何況原告也已在八十五年十一月二十日委託力
霸代售，若是去電一定受責，因而未依留話請假親赴北投清潔隊，沒想到過兩天即刻
收到九張罰單，舉發日期同在八十五年十二月十六日，而發現時間編號１之發現時間
是八十五年十一月二十日也是與力霸在臺北簽約同日，若非在二十日下午在台北簽約
，則力霸就無法請聯合報在次日即簽約生效日二十一日同日見報。{ 附影本P.8～.P1
3依行政訴訟法第二十八條（再審之訴）第十項當事人發見未經斟酌之重要證物者（
原告未曾提出）} 《這六張廣告效益評估表分別生效日期為八十五年十一月二十一日
星期四、十一月二十三日星期六、十一月三十日星期六、十二月七日星期六、十二月
八日星期日和十一月十五日星期日》。與力霸房屋八十五年十二月一期十萬份物件精
華特報、精華物件快報於八十五年十二月份分別刊出不同版面出刊分別為一二○、○
○○與一五○、○○○份。影本P.8～.P16均是當事人發見未經斟酌之重要證物，依
行政訴訟法第二十八條（再審之訴）第十項提供鈞座再審證據。於八十五年十二月十
七日收到舉發通知書九張發現時間分別為編號１是八十五年十一月二十日、編號２是
八十五年十二月十二日、編號３和４是八十五年十一月二十四日、編號５是八十五年
十二月九日、編號６、７、８＆９是八十五年十二月六日。由此九張罰單排列於發現
時間前後日期顛倒前後不順足見辦案人員草率只罰初犯受驚者，經力霸經驗者告知方
悉是因為原告害怕未依清潔隊員指示不去拜候教而遭此不幸受罰。原告並非如被告辯
護狀所指強硬狡辯規避毫無無悔改之心之人，只因高齡五十八歲女性從未犯錯，又因
初犯還要去清潔隊拜候教受責，故原告才依執導提起訴願，說明因原告是初犯只差一
天願受罰一、二○○元以便結案，不料訴願、再訴願雖有減輕部分罰款，但卻增加中
華路四張與天津街一張過期不該罰（編號、、、發生日期同是八十四年三月
八日與編號發生日期是八十五年七月十九日）及後又追加編號１０、、＆三張罰
單（編號１０發現時間是八十五年十二月十二日而舉發時間是在編號與之後是八十
五年十二月二十三日由許銘龍開出罰單，編號與時間是八十五年十二月十三日而
舉發時間卻是在編號１０之前是八十五年十二月十九日由蔡金炎開出罰單）共三張罰單
。當八十五年十二月十七日首一次接到九張罰單當日即刻致電找北投清潔隊長李魯祥
哭泣懇求轉知其隊員請勿亂罰得其口允，不料兩天後暨八十五年十二月十九日又接到
兩張編號與罰單，再次去電北投清潔隊長李魯祥再次哭泣懇求轉知其隊員勿必查
明後再罰又得其口允，然再過四天暨八十五年十二月二十三日又接到編號１０之罰單，
因而再次去電北投清潔隊長李魯祥說明原告自八十五年十一月中旬，受一次開立九張
罰單，郭德洋責罵，即刻赴北投會同林美同去撕掉廣告早就無廣告了，且在八十五年
十二月十七日首一次收到九張罰單，翌日暨十八日下午馬上親自赴北投查看，未發現
任何張貼物，為此還摔了一跤，當時晚上只知道找明師中醫聯合診所，醫療手腳，而
忽略腰椎第四、第五節移動，經過近兩年疼痛，如今加據經台大甲○明醫師診斷建議
先開刀腰椎而後再開頸椎『於七十八年受現任立委廖福本與其同謀共犯朱祈章、朱衛
華、丁碩霞、李叔寬、張慕德、朱宜生、賀師彰、朱張寶琴、朱南生等人所害損失近
仟萬元，因而輕微中風，當時經台大醫院陳博光醫師建議開頸椎，紀錄隨狀附上於今
年八十七年四月十八日寫給廖福本函５頁加附影本２頁共７頁【附影本P.18～24】與
臺灣高院民事判決八十五年度重訴字第六十一號，於八十七年六月三十日判決影本６
頁【附影本P.25～30】提供鈞座作為參考之用。在訴願狀中亦曾提供其他相關受害經
過資料與高院刑事判決影本供參酌，原告以為在行政訴訟案件中被告會將原告所附所
有資料轉呈鈞座，如今得知鈞院判決方悉，可能僅憑被告之答辯狀斷章取意判原告敗
訴，故原告才搞清楚這是行政訴訟的新官司，是原告有生以來第一次打行政訴訟官司
，因原告實受委屈故再找出未曾提供之資料未經斟酌之重要證物如P.8～P.16 共九張
證物以足證明，自八十五年十一月二十日起即刻與力霸公司簽約於二十一日生效{ 請
傳力霸公司鍾桂秋做人證【見附影本P.7 】} 力霸公司即刻自八十五年十一月二十一
日起首日見聯合報直至十二月十五日止，以及力霸公司十二月份之三張海報為證。隨
狀再附上原告所有中和景平路房屋委託中和力霸公司代售刊登於中國時報八十五年十
二月二十日與二十二日見報影本２頁供參酌。另再附原告於八十五年十二月十七日、
十九日與二十四日同北投清潔隊長李魯祥通話得其口允並指導，因而原告於八十五年
十二月二十六日去函答謝李魯祥隊長《信函內容為承蒙賜教並口允通知貴屬下不再開
舉發通知單，懇容許在此致謝。隨函附上於八十五年十二月二十六日（今日）致函台
北市政府環境保護局衛生稽查大隊影本乙紙恭請查收，並懇求酌情從輕發落是感德便
。》。請傳證人北投清潔隊長李魯祥做證或郭德洋對質均可，李隊長魯祥與郭德洋只
在電話中與原告通話而未曾見面，至於鐘桂秋證人則是在八十五年十一月二十日下午
約三至四點與原告在台北市○○○路○段台中中小企銀見面簽約於十一月二十一日見
效，也因此在同日二十一日才來得及見聯合報刊載出。若被告未曾提供原告於陳情訴
願、再訴願，陸續提出之附帶影本則今日隨狀提出之 P1～P33，均是原告發見未經斟
酌之重要證物者，綜上所述理由，為此依行政訴訟法第二十八條第十項提起再審之訴
。念在初犯懇請從輕發落為禱。三、原告自八十五年九月十七日開始陸續不定期登報
至八十六年五月十四日報「請見附影本P.5＆P.6」故原告應可在語音錄音流言房屋出
租售廣告同時在這段刊登報紙也應由同事友人與原告等人答覆出租售情形，被告應不
得已在八十五年十二月十二日以電話查詢出租售情形，與原告未走北投清潔隊受訓誡
{ 因原告已受夠清潔隊員郭德洋責罵怕了，在提起陳情訴願、再訴願時，原告根本不
敢言深怕得罪只好忍氣吞聲，告訴人曾服務於人使館秘書、耕莘醫院住院室主任，一
生未曾犯法如今因所託非人，已犯初次小錯理應接受輕罰，因而不願為此小事須赴荊
請罪，且同事為原告接獲一通郭德洋來電臭罵，將同事誤認為是原告，真是對不起同
事，因此寧願接受一、二○○元罰款，不料禍從天降，一次連開九張罰單接著又開三
張，均發生在與力霸公司簽約之後。} 為由而判重罰金。四、林美真是害死人，廣告
竟用白色影印廣告紙張貼，北投自有櫻花大廈門口兩根小柱子『難怪原告倒楣受罰』
【隨狀附兩張北投櫻花大廈正門口與門口兩根小柱子照片，註明北投光明路二二○號
與溫泉路六十五巷十六號兩個地號同蓋一座大樓，供鈞座參酌「這兩張照片也是未經
斟酌之重要證物」】依照片比例即可知柱子的大小，只有柱上可貼，現在也不能貼了
。故廣告單上註明有本大樓三個大字也要受罰，如編號５與兩張。又其左方邊牆光
明路二一八號編號１、２與８等三張也在受罰之列實在判決不公，何況編號１至共
十二張均發現時間都發生在與力霸公司簽約之後，而編號至號等五張在八十六年
七月十二日原告列席市府訴委會召開之第三九九次委員會說時即極力強調從未收受任
何檢舉通知催告等處分書，亦絕對一再表示不服並在再訴願狀中一而再的要求，請查
調市府訴委會召開之第三九九次委員會之會議時之錄音帶即可明白原告所言非假，依
常理判斷那會有如市府訴委會訴願決定書府訴字第八六○五四九四五○○號於八十六
年七月十六日第四頁第六款第二行「經訴願人列席本府訴願審議委員會八十六年七月
十二日召開之第三九九次委員會說明並未收受處分書，亦未對之表示不服」這句子前
後矛盾顯明，依常識研判應該是訴願人易對之表示不服才合乎常理，綜上所述，為此
原告才會不服而提起行政訴訟。五、原告絕非是無理取鬧之人，只因才學疏淺無法在
陳情訴願、再訴願與行政訴訟狀中書寫清楚，且於行政訴訟起訴狀中也忽略未提供前
曾提供給被告等對原告之有利證物，以至判決有偏差。為此原告從新提出包括新證物
未經斟酌之證物提供鈞座費時詳查以明事實發生前後真相，減免所有罰款《參萬參仟
陸佰元就要原告不吃不喝近兩個月薪資》或斟酌念在初犯從輕發落是感德便。六、廖
福本立委官司自八十七年當年起詢問過八位律師，沒有一位敢受理，何況原告也因此
而失去所有財產。此案現仍然在八十七年續偵一字一○六號偵訊中，既使原告已依刑
附民取得債權五○○萬，而廖立委之共犯均早就脫產又有何用﹖只因年邁慈母尚需俸
養照料，原告之生命又當何值乎等語。
再審被告答辯意旨略謂︰一、查原處分中關於廢字第Ｗ○五九五四三至○五九五四六
號（後表編號至）處分書，原處分機關為查告送達日期，訴願期間無從起算；另
廢字第Ｗ五三二七○一號及五三二七○二號處分書（後表編號及），原處分機關
於八十六年一月十六日寄達原告服務之機關，並由該機關（中國國民黨台北市黨部）
代為收執，原告於收受舉發通知書後即於八十五年十二月二十七日向原處分機關所屬
衛生稽查大隊提起陳情，表示不服，是均無訴願逾期問題，合先明。二、按「在指
定清除地區嚴禁有張貼或噴漆污染定著物之行為。」「違反第十二條各款規定者，處
四百元以上一千五百元以下罰鍰。」「本法第十二條第十款所稱張貼或濆漆廣告污染
定著物，係指在牆壁、樑柱、欄杆、樹木、橋樑、或其他未經各該主管機關指定或許
可之土地定著物張貼或噴漆廣告、標語者。」「違反本法及本細則之規定者，處罰其
所有人、管理人及使用人。」廢棄物清理法第十二條第十款、第二十三條第三款，廢
棄物清理法台北市施行細則第八條、第五十二條分別定有明文。三、原告理由略稱：
「原告自請願、訴願至行政訴訟均稱，原告只在11.中旬接到北投清潔隊郭德洋在電
話告誡責罵，原告答覆受友人林美自告奮勇幫忙書廣告張貼，原告知理虧落淚道歉，
親自會同借住人林美同赴北投將幾張廣告撕掉，．．．於12.17.被開罰單數日後不知
去向，．．．於1.1.起開始給外人黃儀鶴使用坐落萬華區○○路○段八十號十一樓
之六，在同年7.間萬華區稅捐處來函要借住人須有法院證明方可免稅，因此未在
1.1.即到法院認證具結，故而延7.才辦理。中華路編號13.14.15.16.發現日期均為
3.8.．．．舉發時間均為4.、處分日期均為6.，原告從未接到過任何舉發與
處分通知書。又廣告內容『套房中華路一段十一樓．．．』應僅貼在自有房屋中華路
一段八十號門牆．．．，而3.8.舉發之四張張貼尺寸均為６乘９公分實非原告所為
，．．．。事後想來編號13.14.15.16.是否仍是林美所為不得而知．．．。原告再找出未
曾提供資料證明自己11.20.起即與力霸公司簽約於日生效，力霸公司即自11.起
首日見聯合報直自12.15.日止以及力霸公司月份之３張海報為證。隨狀再附上原告所
有中和市○○路房屋委託中和力霸公司代售刊登於中國時報11.20.與日見報。另再
附12.17.19.及去函答謝李魯祥隊長口允屬下不再開舉發通知書單，．．．」云云。
四、卷查本件獲案之租售屋廣告證物，其廣告內容為「本大樓租售新北投公園前，捷
運旁（九樓）新裝潢坪（台北市○○路北站  租九○○○售一七六萬全新裝潢）租
一○○○○售：一八六萬請電0000000  00000000：0000000
（中和市○○路大華戲院站牌四樓  三一坪租  一三五○○  售四六○萬）．．．」
、「十二層  九樓  套房  售  廉租新北投公園捷運旁 一一坪 售一三六萬  租一○
○○○．．．日：0000000  0000000附(1)台北市○○路○段號樓
９坪售一七六萬(2)中和市○○路土銀對面，大華戲院站牌坪售四六○萬，現正籌建
層大廈中」、「溫泉大套房租  售北投光明路二二○號八○九室  櫻花大廈８樓．
．．上班時間：（○二）0000000（○二）0000000（○二）0000
000（林小姐洽）」、「套房  中華路一段樓之六  租八○○○  電話：000
0000  0000000（林小姐）．．．」．．．上述電話號碼0000000
0000000經原係原告所有即使用，廣告證物上另一聯絡電話0000000經
原告發人於八十五年十二月十三日查證，該支電話係語音答覆告知原告有北投、中華
路及中和之房屋欲出租、售，意者請於白天電洽0000000，晚上電洽0000
000或0000000。查0000000之電話租用戶係台北市民眾服務社，裝
機地點於忠孝東路一段九號三樓，經查原告於該處服務，是以本案依所查獲知事證以
原告為告發、處分對象，自屬有據。五、次查原告諉稱與力霸房屋簽約均刊報紙，惟
刊報並不能表示原告未任意張貼廣告，且依被告機關簽覆之陳情訴願移辦單內容得知
，被告曾於8.15.在北投區發現任意張貼之租售廣告，經以告之證物上連絡電話00
00000及0000000查得係原告所有，並以電話告知係已違反廢棄物清理法
之規定，原告亦允諾如再有張貼廣告之行為，願接受處罰，經詢問此係李魯祥隊長口
允屬下不罰部分。原告發單位復於11.12.間在北投又發現原告所有之廣告證物違規張
貼地點不同，經原告發人再度以電話勸誡原告，惟原告態度卻轉強硬狡辯規避，毫無
悔改之心。按上開廣告物，係以電話為其招租之連絡工具，雖原告辯稱編號至係
為林美所為，惟未提出具體事證以實其說；而依該廣告物所刊之電話號碼即以註明「
洽林小姐」予以循線查證，該連絡電話所有人與廣告上註明「洽林小姐」吻合，乃認
定原告有違規行為，並依法處罰，予以處分，要非無據，亦合乎一般經驗法則，原告
所述，核難採信。六、綜上所陳，本件違規之事實足堪認定，敬請大院駁回原告之訴
，以維法治等語。
　　理  由
按行政訴訟當事人對本院之判決提起再審之訴，必須具有行政訴訟法第二十八條所列
各款情形之一者，始得為之。而該條第十款所謂發見未經斟酌之重要證物者，係指該
項證物在前訴訟程序中即已存在而當事人不知其存在，現始發現者而言，並以如經斟
酌可受較有利益之裁判者為限，亦經本院六十九年判字第七三六號著有判例。又按「
在指定清除地區嚴禁有張貼或噴漆污染定著物之行為。」「違反第十二條各款規定者
，處四百元以上一千五百元以下罰鍰。」「本法第十二條第十款所稱張貼或噴漆廣告
污染定著物，係指未依廣告物管理辦法之規定而在牆壁、樑柱、欄杆、電桿、樹木、
橋樑、或其他未經各該主管機關指定或許可之土地定著物張貼或噴漆廣告、標語者。
」「違反本法及本細則之規定者，處罰其所有人、管理人及使用人。」廢棄物清理法
第十二條第十款、第二十三條第三款，廢棄物清理法台北市施行細則第八條、第五十
二條分別定有明文。本件再審被告以其所屬北投區、萬華區、中山區清潔隊執勤人員
於首揭事實欄所敘時、地發現任意張貼之售屋廣告，污染定著物，依其上所刊連絡電
話，向電信單位查得係再審原告所使用及上班處所電話，並於八十六年十二月十二日
進行電話查證，有廣告物、舉發通知書、查證紀錄表附原處分可稽，再審被告乃據
以各裁處四千五百元罰鍰，揆諸首揭法令規定，原非無據；惟訴願決定機關衡酌違規
行為及污染情節之結果，將原處分撤銷，各改處二千四百元及一千二百元罰鍰。再審
原告不服，循序提起行政訴訟，原判決駁回再審原告之訴係以：(一)、本件經再審被告
查獲之租售屋廣告證物，其廣告內容為「本大樓租＼售新北投公園前，捷運旁（九樓
）新裝潢11.坪（台北中華路北站租九○○○售一七六萬全新裝潢）租一○○○○售：
一八六萬請電0000000、0000000、○：0000000（中和景平路
大華戲院站牌四樓三一坪租一三五○○售四六○萬）．．．」、「十二層＼九樓套房
售＼廉租新北投公園捷運旁一一坪售一三六萬租一○○○○．．．日：000000
0、0000000附(1)台北市○○路○段號11.樓９坪售一七六萬(2)中和市○○路
土銀對面，大華戲院站牌坪售四六○萬，現在籌建層大廈中」、「溫泉大套房租
＼售北投光明路二二○號八○九室櫻花大廈８樓．．．上班時間：（○二）0000
000、（○二）0000000（○二）0000000（林小姐洽）」、「套房
中華路一段11.樓之六租八○○○電話：0000000、0000000（林小姐）
．．．」．．．有各該次廣告物原本或影本附原處分可稽。而上述電話號碼000
0000、0000000經查係再審原告所有即使用，廣告證物上另一聯絡電話0
000000經再審原告發人於八十五年十二月十三日查證，該支電話係語音答覆告
知再審原告有北投、中華路及中和之房屋欲出租、售，意者請於白天電洽00000
00，晚上電洽0000000或0000000，亦有查證紀錄表附原處分可稽
。經查0000000之電話租用戶係台北市民眾服務社，裝機地點於忠孝東路一段
九號三樓，經查再審原告於該處服務，是以本案被告依所查獲知事證以原告為告發、
處分對象，自屬有據。(二)、再審原告主張其與力霸房屋簽約後均刊登報紙廣告云云，
惟查再審被告所屬清潔隊執勤人員曾於八十五年八月十五日在北投區發現任意張貼之
租、售廣告，經以廣告證物上聯絡電話0000000及0000000查得係再審
原告所有，並以電話告知原告該行為係已違反廢棄物清理法之規定，再審原告亦允諾
如再張貼廣告之行為，願接受處罰。該執勤人員復於八十五年十一月十二日間在北投
又發現再審原告所有之廣告證物違規張貼於不同地點，經原告發人再度以電話勸戒再
審原告，惟再審原告態度卻轉強硬狡辯規避，毫無悔改之心。按上開廣告物，係以電
話為其招租之聯絡工具，依該廣告物所刊之電話號碼及已註明「洽林小姐」予以循線
查證，該聯絡電話所有人與廣告上註明「洽林小姐」吻合，乃認定再審原告有違規行
為，並依法告發，再審原告為上開主張，殊不足採。(三)、復查行政院衛生署六十六年
三月十日衛署環字第一四○一七五號函釋意旨略謂：「．．．人民因遷居在自己原住
門首張貼啟事，商店行業因變遷營業或自屋出租，在原告或自宅門首張貼啟事等，應
予免罰。」從本件遭查處之廣告觀之，其內容及張貼處均非該函釋所指情形，故再審
原告主張編號一、二、五、八、十一均屬免罰云云，亦無可採。(四)、再審原告主張其
所有坐落萬華區○○路○段八十號十一樓之六號房屋自八十四年一月一日起借與黃儀
鶴使用，因此同年三月八日查獲之廣告即編號十三－十六，非其所為云云，並提出台
灣台北地方法院八十五年度認字第七五五九四號認證書影本為證。惟查該認證書係於
八十五年七月二十四日作成，又該認證書所附之房屋無償借與使用具結證明書，亦於
同日作成，亦即均在被查獲告發及處分之後所作成，其真實性顯有可疑，仍不足採信
為理由，認事用法均妥適。再審原告再審意旨略謂再審原告於八十五年十一月二十日
簽約委託力霸房屋公司代售，八十五年十一月二十一日起首日見聯合報至八十五年十
二月十五日止，有六張廣告效益評估表及力霸房屋八十五年十二月份之三張物件精華
特報之海報為證，均為再審原告發見未經斟酌之重要證物請求將原判決、再訴願決定
、訴願決定及原處分均撤銷云云。然查原判決認事用法均無違誤已如前述，再審原告
所提上開證物未載房屋坐落，縱經斟酌，亦不能受較有利之裁判而認定再審原告未有
違反廢棄物清理法之情事，核與行政訴訟法第二十八條第十款之要件不合，尚難認其
再審之訴為有理由，自應予以駁回。
據上論結，本件再審之訴為無理由，爰依行政訴訟法第三十三條、民事訴訟法第五百
零二條第二項判決如主文。
中    華    民    國     八十八      年     十一     月      三十       日
                    行 政 法 院 第 二 庭
                                審 判 長 評  事      陳  石  獅
                                         評  事      彭  鳳  至
                                         評  事      黃  合  文
                                         評  事      林  茂  權
                                         評  事      王  立  杰
右  正  本  證  明  與  原  本  無  異
                                         法院書記官  蘇  金  全
中    華    民    國     八十八      年     十二     月       一        日
